臺灣基隆地方法院基隆簡易庭裁定
111年度基秩字第51號
移送機關  基隆市警察局第二分局
被移送人  余易忠


上列被移送人因違反社會秩序維護法案件，經移送機關以中華民
國111年10月11日基警四分偵字第1110470840號移送書移送審理
，本院裁定如下：
    主  文
本件移送不受理。
    理  由
一、移送意旨略以︰被移送人余易忠於民國110年9月25日23時30
    分許在基隆市○○區○○○路000○00號前，無正當理由攜帶具有
    殺傷力之西瓜刀1把而與人發生口角爭執，經警到場處理時
    ，發現並扣得上開西瓜刀1把，因認被移送人涉有違反社會
    秩序維護法第63條第1項第1款無正當理由攜帶具有殺傷力之
    器械之行為等語。
二、按違反社會秩序維護法之行為，涉嫌違反刑事法律者，應移
    送檢察官依刑事法律規定辦理，社會秩序維護法第38條前段
    定有明文。又社會秩序維護法所列應處罰之行為，原則上僅
    限於輕度危害公共秩序或社會安寧之行為，倘形式上雖符合
    本法構成要件，惟同時涉嫌違反刑事法律，由於刑罰之懲罰
    作用較強，相關程序亦較符合正當法律程序之要求，警察機
    關即應移送檢察官依刑事法律規定辦理，必待該行為經刑事
    法律之評價，可排除一事二罰之疑慮，始得由本法立於補充
    地位予以處罰，是若其行為之侵害性已達犯罪之程度，即無
    適用本法科罰之餘地。再按法院受理違反社會秩序維護法案
    件，除社會秩序維護法有規定者外，準用刑事訴訟法之規定
    ，同法第92條亦有明定；另依刑事訴訟法第303條第6款規定
    ，對於被告無審判權者，應諭知不受理之判決。
三、次按恐嚇之手段，並無限制，其以言語、文字為之者無論矣
    ，即使出之以強暴脅迫，倘被害人尚有相當之意思自由，而
    在社會一般通念上，猶未達於不能抗拒之程度者，仍屬本罪
    所謂「恐嚇」之範疇。至於危害通知之方法，亦無限制，無
    論明示之言語、文字、動作或暗示之危害行為，苟已足使對
    方理解其意義之所在，並足以影響其意思之決定與行動自由
    者，均屬之（最高法院81年度台上字第867號判決意旨參照
    ）。
四、經查，被移送人余易忠於上開時、地攜帶全長約45公分之西
    瓜刀1把前往上開地點，找人聊天，嗣與友人「阿凱」吵架
    而將上開西瓜刀拿在手上嚇他等情，業據被移送人於警詢時
    坦承不諱。而本件扣案西瓜刀之刀刃係金屬材質，質地堅硬
    、銳利，屬具殺傷力之器械，有照片可憑（本院卷第21、23
    頁）。依通常觀念，如持上開西瓜刀朝人揮舞、刺擊，將足
    以傷人性命，因此當事人如在與人發生口角爭執之場合，攜
    帶上開西瓜刀到場亮相，縱未實際攻擊他人，亦足使他人感
    受生命、身體安全有遭危害之虞，自屬危害通知之方法無疑
    。是以，揆諸前揭說明，被移送人係以持西瓜刀到場之方式
    對友人「阿凱」實施恐嚇行為，堪認被移送人涉有刑法第30
    5條之恐嚇危害安全罪嫌。從而，移送機關以被移送人違反
    社會秩序法第63條第1項第1款規定移送本院，實有違誤，應
    依社會秩序維護法第38條前段規定，移由檢察官依刑事法律
    規定辦理，爰依社會秩序維護法第92條準用刑事訴訟法第30
    3條第6款規定諭知不受理。
五、依社會秩序維護法第38條前段、第92條，刑事訴訟法第303
    條第6款，裁定如主文。
中　　華　　民　　國　　111 　年　　10　　月　　26　　日
                    基隆簡易庭法  官  周霙蘭
以上正本證明與原本無異。
如不服本裁定，得於裁定書送達之翌日起5 日內，以書狀敘述理
由，提出於本院簡易庭，向本院普通庭提起抗告。
中　　華　　民　　國　　111 　年　　10　　月　　26　　日
                              書記官  洪儀君